臺灣高等法院臺中分院民事判決　　　　 99年度上易字第281號
上　訴　人　王麗欽
訴訟代理人　林俊雄律師
複 代 理人　林耀堂
訴訟代理人　張馨云
上　訴　人　蘇應靂
視同上訴人　陳豪華
　　　　　　陳傳岳
　　　　　　陳家埕
　　　　　　陳家溫
　　　　　　陳保維
　　　　　　陳忠伸
　　　　　　陳家陵
　　　　　　陳家耀
　　　　　　陳建男
　　　　　　陳建成
　　　　　　陳家元即陳傳猷之.
兼上十一人
訴訟代理人　陳傳祿
視同上訴人　鄭祝
　　　　　　紀林春蓮
　　　　　　林柏齡
　　　　　　林朝卿
　　　　　　陳家聖
　　　　　　陳家臨
　　　　　　蘇麗玲
　　　　　　黃陳賽昭
　　　　　　陳賽靜
　　　　　　陳賽雀
　　　　　　陳梅芬
　　　　　　陳家郎
　　　　　　陳雅君
　　　　　　葉雪
　　　　　　陳淑君
　　　　　　陳雯君
　　　　　　陳清君
　　　　　　陳皇君
被 上 訴人　王利財
訴訟代理人　劉金定
上列當事人間請求分割共有物事件，上訴人對於中華民國99年4
月27日臺灣彰化地方法院94年度訴字第879號第一審判決提起上
訴，本院於100年3月29日言詞辯論終結，判決如下：
    主  文
上訴駁回。
第二審訴訟費用由上訴人蘇應靂負擔十分之一，餘由上訴人王麗
欽負擔。
    事實及理由
甲、程序部分
一、本件請求分割共有物訴訟，訴訟標的對於共同訴訟人全體必
    須合一確定，係屬固有必要共同訴訟，而共同訴訟人中之一
    人對於判決提起上訴，上訴行為在形式上係有利益於共同訴
    訟人全體，其上訴效力，應及於全體。故上訴人王麗欽、蘇
    應靂提起上訴之行為，依民事訴訟法第56條第1項第1款規定
    ，其效力自及於未提起上訴之同造共有人陳豪華、陳傳岳、
    陳家埕、陳家溫、陳保維、陳忠伸、陳家陵、陳家耀、陳建
    男、陳建成、陳家元、陳傳祿、鄭祝、紀林春蓮、林柏齡、
    林朝卿、陳家聖、陳家臨、蘇麗玲、黃陳賽昭、陳賽靜、陳
    賽雀、陳梅芬、陳家郎、陳雅君、葉雪、陳淑君、陳雯君、
    陳清君、陳皇君，爰依法併列渠等為視同上訴人，合先敘明
    。
二、本件上訴人蘇應靂及視同上訴人陳家聖、陳家臨、蘇麗玲、
    黃陳賽昭、陳賽靜、陳賽雀、陳梅芬、葉雪、陳雅君、陳淑
    君、陳雯君、陳清君、陳皇君、鄭祝、林柏齡、林朝卿等，
    均經受合法通知，而未於言詞辯論期日到場，核無民事訴訟
    法第386條各款所列情形，依同法第385條第1項、第2項規定
    ，爰依上訴人王麗欽之聲請，由其一造辯論而為判決，併予
    敘明。
乙、實體部分
壹、兩造之聲明
一、上訴人之上訴聲明
（一）上訴人王麗欽部分：
  １、原判決廢棄。
  ２、兩造所共有之坐落彰化縣和美鎮○○段29地號及30地號土
      地，為如上訴人99年8月4日民事準備書狀附件一（見本院
      卷一第107頁）所示之方法予以分割。
  ３、訴訟費用由兩造依應有部分之比例共同負擔。
（二）視同上訴人林朝卿部分：
  １、原判決主文第三、四項，其中關於視同上訴人林朝卿應受
      原物分配部分（編號18土地31平方公尺全部、編號37土地
      149平方公尺應有部分120分之6），及應受補償金部分〈
      新臺幣（下同）40,676元〉，均改分予被上訴人或法院所
      核定其他共有人分別取得。
  ２、上項改分部分，受分配人（被上訴人或法院所核定其他共
      有人）應於本判決確定之日，補償視同上訴人林朝卿388,
      076元，逾期並應按年息百分之5加計遲延利息，一併補償
      之。
  ３、第一、二審訴訟費用關於上列兩項部分均由被上訴人負擔
      。
二、被上訴人之答辯聲明
（一）上訴駁回。
（二）訴訟費用由上訴人負擔。
貳、兩造之陳述
一、被上訴人於原審起訴主張略以：
（一）坐落彰化縣和美鎮○○段29地號土地（下稱系爭29地號土
      地，地目建、面積2,950平方公尺）及同段30地號土地（
      下稱系爭30地號土地，地目田、面積764平方公尺）為兩
      造所共有，應有部分各如原判決附表二（以下稱附表二）
      所示。兩造就系爭29、30地號土地並無不分割期限之約定
      ，亦無因物之使用目的不能分割之情形，惟兩造間無法達
      成協定分割，為此請求裁判分割如彰化縣和美地政事務所
      民國（下同）98年4月複丈之土地複丈成果圖（下稱附圖
      ）甲案所示，此亦係大多數之共有人同意之分割方案。又
      系爭29、30地號土地之原共有人陳傳統已於79年10月16日
      死亡，其於系爭29地號土地之應有部分為120分之7；於系
      爭30地號土地之應有部分為120分之10；惟陳傳統之繼承
      人即視同上訴人黃陳賽昭、陳賽靜、陳賽雀、陳梅芬、陳
      家郎、陳家陵、陳家耀、葉雪、陳雅君、陳淑君、陳雯君
      、陳清君、陳皇君、陳忠伸迄今均未辦理繼承登記，爰併
      請求其等辦理繼承登記。
（二）對上訴人及視同上訴人於原審抗辯之陳述：
  １、視同上訴人林朝卿、紀林春蓮、林柏齡等3人以持分面積
      狹小為由，主張不分配土地，僅受領金錢補償，並請求依
      附圖乙案而為分割。惟視同上訴人林朝卿、紀林春蓮、林
      柏齡等3人受分配如附圖甲案編號18、19、20等3筆土地不
      能單獨建築使用，係因其應有部分比例較少之故，依建築
      法第44條之規定，面積畸零狹小不合規定之土地，得與鄰
      地協議調整地形或合併使用，而視同上訴人林朝卿、紀林
      春蓮、林柏齡3人受分配之土地均相毗鄰，日後易於合併
      使用，並無不能建築之虞，是視同上訴人林朝卿、紀林春
      蓮、林柏齡主張不分配土地，僅受領金錢補償，即無理由
      。
  ２、又本件如採附圖乙案之分割方法，即視同上訴人林朝卿、
      紀林春蓮、林柏齡等3人不分配土地，將其等原應分配之
      附圖甲案編號18、19、20土地改分配予視同上訴人陳傳祿
      、陳傳岳2人，則視同上訴人陳傳祿、陳傳岳2人將因增加
      分配取得之土地，而必須支出鉅額之補償金，日後必衍生
      其他求償之問題，且視同上訴人陳傳祿、陳傳岳2人亦反
      對增加分配取得之土地，是本件當無強令視同上訴人陳傳
      祿、陳傳岳2人增加分配取得土地之理。
二、被上訴人於本院補充陳述略以：
    被上訴人於甲案所分得之土地上，於十餘年前即整地，並栽
    種蔬菜及10幾年之果樹；而甲案分配與上訴人王麗欽之土地
    亦甚方正，對其並無不利。若依上訴人王麗欽所提分割方案
    ，將被上訴人分得位置與上訴人王麗欽分得者對調，須重新
    測量、鑑價，被上訴人分得之土地並有缺角，並造成被上訴
    人原整地栽種10幾年之果樹、蔬菜之損失，故不同意上訴人
    王麗欽所提分割方案。
三、上訴人及視同上訴人於原審答辯略以：
（一）視同上訴人紀林春蓮、林柏齡部分：
      希望不要分配土地，改以金錢補償，並同意以鑑價價格出
      售持分，希望採取附圖乙案所示分割方案等語。
（二）視同上訴人林朝卿部分：
      希望採取附圖乙案所示分割方案。蓋視同上訴人林朝卿分
      得之土地僅有31平方公尺，其在分割圖上之寬度僅有1.5
      餘公尺，顯未達彰化縣畸零地使用自治條例第3條：「基
      地正面路寬7公尺以下之一般乙種建築用地，最小寬度3.0
      公尺」之規定，以致不能建築使用，確有害經濟上之價值
      ，是應採附圖乙案所示分割方案，並以依鑑定價格加以補
      償。
（三）上訴人王麗欽部分：
      巷道部分應由全部共有人依應有部分比例共同分擔；又因
      上訴人王麗欽與蘇應靂為母子，希望所分配之土地相鄰；
      且考量土地利用之方便，希望迴車道部分，不要造成上訴
      人王麗欽、蘇應靂分得土地地形上之不方正。
（四）視同上訴人陳保維、陳豪華部分：
      同意被上訴人所提之分割方案，並同意按應有部分比例維
      持共有等語。
（五）視同上訴人林宗榮部分：同意分割等語。
（六）視同上訴人陳家元、陳建成、陳建男、陳家陵、陳忠伸、
      陳家郎、陳淑君、陳雯君、陳賽靜、陳家郎、陳傳岳、陳
      家埕、陳傳祿、陳家溫、陳豪華、陳保維、鄭祝部分：
      同意被上訴人所提如附圖甲案分割方案分割等語。
（七）其餘視同上訴人於原審經合法通知，未於言詞辯論期日到
      場，亦未提出書狀作何聲明或陳述。
四、上訴人及視同上訴人於本院補充陳述略以：
（一）上訴人王麗欽部分：
      本件如採被上訴人之分割方案，形式上雖為逐筆分割，然
      使各共有人受配土地盡量集中一區塊，於2筆土地皆有應
      有部分之共有人，使其於其一土地減少受配面積，再將其
      所減少面積於另筆土地增加分配面積，以為彌補，藉此方
      法使各共有人於2筆土地合算其之應有部分可得分配面積
      約略等於其實受配面積，實際分割結果與合併分割無異。
      就道路之分攤，自應相同處理，亦即：合計各共有人於2
      筆土地之應有部分，而依合計後之各共有人之應有部分比
      例共同負擔道路面積。原審以各共有人分別於各土地之應
      有部分，命各共有人分攤該土地之道路面積，似有未洽。
      依原審所採分割方案，上訴人王麗卿分得之土地中點適有
      道路迴轉道之斜切線，於土地利用及陽宅學之觀點，均屬
      難以補救之瑕疵，日後亦難以出售，如與被上訴人分得土
      地互換，因被上訴人之土地面積較小，對渠影響亦微，對
      其他共有人復無影響，應將上訴人所分配之土地與被上訴
      人者對調。又被上訴人於原審判決所分得之土地上種植果
      樹、整地，並未經過共有人同意，是否應予保護，尚須斟
      酌。
（二）視同上訴人林朝卿部分：
      依民法第824條規定暨立法理由、最高法院63年台上字第
      2680號判例要旨，按應有部分比例分配原物，如有害經濟
      上之利用價值者，應認有民法第824條第3項之共有人中有
      不能按其應有部分受分配之情形，得以金錢補償之。系爭
      30地號土地為乙種建築用地、面積為764平方公尺，視同
      上訴人林朝卿應有部分120分之6，依原審判決原物分配，
      除分配編號37之私設巷道（面積於149平方公尺）應有部
      分120分之6外，尚有編號18實地31平方公尺；惟該部分寬
      僅1.5公尺，顯未達彰化縣畸零地使用自治條例第3條之規
      定，致無法建築使用，有害經濟上之利用價值，應認有上
      開民法第824條第3項所定不能按其應有部分受分配之情形
      。爰依上開民法規定及判例系意旨，將原判決分配與視同
      上訴人林朝卿部分，改分配與被上訴人或鈞院所核定其他
      共有人分別取得，並另以金錢補償視同上訴人林朝卿。另
      系爭分割共有土地，性質尚與農村社區土地重劃案雷同，
      自可類推農村社區土地重劃條例第18條第2項、同條例施
      行細則第22條第2項、彰化縣畸零地使用自治條例第3條規
      定。從而，原審未將視同上訴人林朝卿分得部分改為全部
      以金錢補償，否准視同上訴人依附圖乙案分割之請求，於
      法即有未合。又系爭土地之公告現值業於100年1月1日調
      高，補償價金亦請斟酌調高等語。
（三）視同上訴人紀林春蓮部分：
      引用視同上訴人林朝卿之理由。
（四）視同上訴人陳傳祿、陳豪華、陳傳岳、陳家埕、陳家溫、
      陳保維、陳忠伸、陳家陵、陳家耀、陳建男、陳建成、陳
      家元部分：不同意上訴人所提分割方案，請求依照原審所
      採方案分割等語。
（五）視同上訴人陳家郎部分：
      本件於原審歷經多年，原審所採方案已詳細斟酌每個共有
      人之利益；視同上訴人陳家郎依原審所採方案分割後，尚
      須拆除自己所有之建物作為道路使用，但為求分割共有物
      事件早日完成，視同上訴人陳家郎亦同意此分割方案；不
      同意分得之位置再做變動，故不同意上訴人之分割方案等
      語。
（六）上訴人蘇應靂及其餘視同上訴人經合法通知，未於言詞辯
      論期日到場，亦未提出書狀作何聲明或陳述。
參、法院得心證理由
一、按各共有人，除法令另有規定外，得隨時請求分割共有物，
    但因物之使用目的不能分割或契約訂有不分割之期限者，不
    在此限；分割之方法不能協議決定，或於協議決定後因消滅
    時效完成經共有人拒絕履行者，法院得因任何共有人之請求
    ，以原物分配於各共有人；以原物為分配時，因共有人之利
    益或其他必要情形，得就共有物之一部分仍維持共有。民法
    第823條第1項、第824條第1項、第2項第1款及第4項分別定
    有明文。本件被上訴人主張系爭29、30地號土地為被上訴人
    與視同上訴人林柏齡、林朝卿、陳家元（即陳傳猷之繼承人
    ）、陳豪華、陳家聖、陳家臨、陳傳岳、陳傳祿、鄭祝、陳
    家埕、陳家溫、陳建男、陳建成、陳保維、陳忠伸、紀林春
    蓮、上訴人王麗欽、蘇應靂，及視同上訴人黃陳賽昭、陳賽
    靜、陳賽雀、陳梅芬、陳家郎、陳家陵、陳家耀、葉雪、陳
    雅君、陳淑君、陳雯君、陳清君、陳皇君、陳忠伸之被繼承
    人陳傳統所共有，各共有人之應有部分如原判決附表二（下
    稱附表二）所示，且共有人間就上開系爭29、30地號土地，
    並無因物之使用目的不能分割之情事，或契約訂有不分割之
    期限，兩造間就分割方法無法達成分割協定之事實，業據其
    提出土地登記謄本、地籍圖謄本、戶籍謄本等件在卷為憑（
    見原法院94年度彰調字第184號卷第8至64頁，原審卷四第18
    4至195頁），並為到庭之上訴人及視同上訴人所不爭執，被
    上訴人之主張，堪信為真實。從而，被上訴人依據前揭規定
    請求裁判分割系爭土地，洵屬有據，應予准許。
二、按因繼承、強制執行、公用徵收或法院之判決，於登記前已
    取得不動產物權者，非經登記，不得處分其物權，民法第75
    9條定有明文。又分割共有物，性質上為處分行為，依民法
    第759條規定，共有不動產之共有人中有人死亡時，於其繼
    承人未為繼承登記以前，固不得分割共有物。惟原告如於本
    件訴訟中，請求已死亡之共有人之繼承人辦理繼承登記，並
    合併對繼承人及其餘共有人為分割共有物之請求，不但符合
    訴訟經濟原則，亦與民法第759條規定之旨趣無違（最高法
    院69年台上字第1012號判例意旨參照）。系爭29、30地號土
    地原共有人陳傳統於79年10月16日死亡，由其繼承人即視同
    上訴人黃陳賽昭、陳賽靜、陳賽雀、陳梅芬、陳家郎、陳家
    陵、陳家耀、葉雪、陳雅君、陳淑君、陳雯君、陳清君、陳
    皇君、陳忠伸共同繼承，但上開繼承人迄今均尚未辦理繼承
    登記之事實，業據被上訴人提出土地登記謄本、戶籍謄本、
    繼承系統表等件為佐（見原法院94年度彰調字第184號卷第
    18至39頁，原審卷四第186至195頁）。則被上訴人請求分割
    系爭29、30地號土地，同時請求視同上訴人黃陳賽昭、陳賽
    靜、陳賽雀、陳梅芬、陳家郎、陳家陵、陳家耀、葉雪、陳
    雅君、陳淑君、陳雯君、陳清君、陳皇君、陳忠伸就系爭29
    、30地號土地共有人陳傳統遺留系爭29、30地號土地之應有
    部分辦理繼承登記，尚無不合，應予准許。
三、按共有人因共有物分割之方法不能協議決定，而提起請求分
    割共有物之訴，應由法院斟酌當事人之聲請、共有物之性質
    、經濟效用及全體共有人之利益、意願等公平決定之。查：
（一）系爭29地號土地之地目為建，使用分區為鄉村區；系爭30
      地號土地之地目為田，使用分區為鄉村區；上開2筆土地
      相互毗鄰，系爭30地號並位於系爭29地號土地東側內凹處
      ，2筆土地地形整體觀之，尚屬方正；東南側臨水溝，西
      側臨道路，東半部除東北側為被上訴人設置圍籬種植蔬菜
      果樹外，大部分為空地，北面鄰地有建物；另有共有人所
      有之建物坐落29地號土地西側如彰化縣和美地政事務所95
      年3月9日所複丈之土地複丈成果圖所示等情，業經原法院
      及本院會同兩造及地政人員前往現場履勘屬實，此有勘驗
      筆錄、土地複丈成果圖在卷可稽（見原審卷一第119至123
      頁、本院卷一第225至227頁）。
（二）本件被上訴人於94年12月12日起訴後，參酌其他共有人之
      意見，屢次修正分割方案，最後修正完成之分割方案為如
      彰化縣和美地政事務所98年4月複丈之土地複丈成果圖甲
      案所示；該分割方案，除大致符合目前土地共有人之使用
      現況，及日後可能交換土地之考量外，亦取得視同上訴人
      陳家元、陳建成、陳建男、陳家陵、陳忠伸、陳家郎、陳
      淑君、陳雯君、陳賽靜、陳家郎、陳傳岳、陳家埕、陳傳
      祿、陳家溫、陳豪華、陳保維、鄭祝等人之同意，有上開
      視同上訴人出具之同意書在卷可按（見原審卷五第86至99
      頁）。
（三）視同上訴人林朝卿、紀林春蓮、林柏齡雖主張渠等分別分
      得之面積過小，難以建築使用，應將渠等所受分配之面積
      另行分配與視同上訴人陳傳祿、陳傳岳或其他共有人，並
      按鑑定價格對其等以金錢補償之，即採如附圖乙案所示之
      分割方案等語，然觀諸附圖甲案及乙案二分割方案，除就
      視同上訴人林朝卿、紀林春蓮、林柏齡、陳傳祿、陳傳岳
      是否受分配土地、及受分配面積多寡有所不同外，對其餘
      共有人所受分配土地之位置，並無差異。倘採附圖乙案所
      示之分割方案，視同上訴人陳傳祿、陳傳岳因受分配面積
      增加，勢必需為增加之面積支付較高之補償金，對視同上
      訴人陳傳祿、陳傳岳2人未必公允，況視同上訴人陳傳祿
      、陳傳岳2人對於附圖乙案乃採取反對之態度，有視同上
      訴人陳傳祿、陳傳岳99年3月29日之陳報狀在卷可考（見
      原審卷五第76頁）；故自無強令視同上訴人陳傳祿、陳傳
      岳增加受分配面積之理。若分配與其他人共有人，亦無法
      與原分配土地合併使用，反需為增加之面積支付較高之補
      償金，亦非公平。再者附圖乙案分割方案，不僅只獲得少
      部分共有人之同意（即視同上訴人林朝卿、紀林春蓮、林
      柏齡），且經原審囑託理德不動產估價師聯合事務所鑑定
      結果，依該所98年11月6日不動產估價報告書所載，共有
      人間找補金額合計高達2,207,814元；反觀附圖甲案分割
      方案，共有人間相互找補金額合計為1,265,620元，較附
      圖乙案為低，足徵附圖甲案對兩造額外支出之影響較小。
      至視同上訴人林朝卿、紀林春蓮、林柏齡所陳受分配之面
      積過小，為畸零地，無法單獨建築使用，乃緣於渠等應有
      部分較少之故；且依建築法第44條之規定，面積畸零狹小
      不合規定之土地，得與鄰地協定調整地形或合併使用；視
      同上訴人林朝卿、紀林春蓮、林柏齡等3人受分配位置，
      倘依附圖甲案所示，為編號18、19、20之位置，均屬相互
      毗鄰之土地，日後可合併使用，或於系爭土地分割後，再
      另行出售分得部分之土地，不致因分得面積過小而影響未
      來土地之使用。
（四）上訴人王麗欽於原審辯稱：其與上訴人蘇應靂係母子關係
      ，其等所分配之土地應相為鄰，且巷道部分應按全體共有
      人持分比例共同分擔，附圖甲案並不符合其等之需求云云
      。惟查，依附圖甲案之分割方案，上訴人王麗欽受分配位
      置即附圖編號3、4之位置，已與上訴人蘇應靂受分配位置
      即附圖編號5之位置相毗鄰，且附圖編號36、37所示之6米
      巷道部分，已按各筆土地共有人之持分比例維持共有，有
      前開附圖在卷可證（見原審卷四第116、117頁），是上訴
      人王麗欽前揭所辯，難謂有理。
（五）上訴人王麗欽於本院固主張：依原審所採分割方案，上訴
      人王麗卿分得之土地中點適有道路迴轉道之斜切線，於土
      地利用及陽宅學之觀點，均屬難以補救之瑕疵，日後亦難
      以出售，如與被上訴人分得土地互換，因被上訴人之土地
      面積較小，對渠影響亦微，對其他共有人復無影響，應將
      上訴人所分配之土地與被上訴人者對調，請求依彰化縣和
      美地政事務所99年11月18日複丈之土地複丈成果圖所示方
      案分割等語。然為被上訴人及到場之其他共有人所不同意
      ；且依上訴人王麗欽所主張之上開分割方案，被上訴人分
      得之土地亦有缺角，並造成被上訴人原整地栽種10幾年果
      樹、蔬菜之損失，對被上訴人亦難謂公允。
（六）綜上，本院審酌系爭29、30地號土地之使用現況、兩造之
      多數意願，及分割後使用情形、經濟效益，並兼顧公平原
      則，認系爭29、30地號土地以如原審判決附圖甲案所示分
      割方案分割為適當。
四、又按法院裁判分割共有物，倘共有人中有不能按其應有部分
    受分配，或所受分配之不動產，其價格不相當時，法院非不
    得命以金錢為補償（最高法院57年台上字第2117號判例足參
    ）。又共有物之原物分割，依民法第八百二十五條規定觀之
    ，係各共有人就存在於共有物全部之應有部分互相移轉，使
    各共有人取得各自分得部分之單獨所有權。故原物分割而應
    以金錢為補償者，倘分得價值較高及分得價值較低之共有人
    均為多數時，該每一分得價值較高之共有人即應就其補償金
    額對於分得價值較低之共有人全體為補償，並依各該短少部
    分之比例，定其給付金額，方符合共有物原物分割為共有物
    應有部分互相移轉之本旨（最高法院89年台上字第14 93號
    判決意旨參照）。查系爭土地分割後因臨路及坐落位置之情
    形不同而價值有所差異。經原審法院囑託理德不動產估價師
    聯合事務所鑑定，經該所係派員實地調查，由估價師對勘估
    標的進行產權、一般因素、區域因素、個別因素、不動產市
    場現況、最有效使用等分析後，採用比較法及土地開發分析
    法鑑定結果，分割後共有人實際分得之土地價值，相較於分
    割前應有部分價值，亦確有增減之情形；兩造間相互補償金
    額如原審判決附表一所示。
五、綜上所述，本院審酌系爭土地之現狀、各共有人使用情形、
    並考量分割後土地利用之經濟效益、共有人之意願，及本於
    公平原則，認原判決採用附圖甲所示分割方案，並命兩造依
    原審判決附表一所示金額互為補償，並無不當。上訴意旨指
    摘原判決不當，求予廢棄改判如彰化縣和美地政事務所99年
    11月18日複丈之土地複丈成果圖所示方割方案，為無理由，
    應予駁回。
六、本件係上訴人王麗欽、蘇應靂提起上訴，主張就原審判決所
    採附圖甲案所示分割方案中，渠等所分配之土地位置與被上
    訴人所分配之土地位置對調，其主張既無理由，已如前述：
    是本件第二審訴訟費用以由上訴人王麗欽、蘇應靂負擔為宜
    。
七、本件事證已臻明確，兩造其餘攻擊防禦方法及舉證，經審酌
    後，認對於判決結果不生影響，不予一一論述，附此敘明。
八、據上論結，本件上訴為無理由，依民事訴訟法第449條第1項
    、第463條、第385條第1項前段、第78條、第85條第1項但書
    ，判決如主文。
中    華    民    國   100    年    4     月    12    日
                民事民二庭    審判長法  官  邱森樟
                                    法  官  蔡秉宸
                                    法  官  翁芳靜
以上正本係照原本作成。
不得上訴。
                                    書記官  粘銘環
中    華    民    國   100    年    4     月    13    日
                                                      Ｓ